【裁判字號】    90,交易,195
【裁判日期】    900424
【裁判案由】    公共危險
【裁判全文】
臺灣高雄地方法院刑事判決                          九十年度交易字第一九五號
    公  訴  人  臺灣高雄地方法院檢察署檢察官
    被      告  甲○○
右列被告因公共危險案件，經檢察官提起公訴（九十年度偵字第三四五四號），本院
判決如左：
    主      文
甲○○服用酒類，不能安全駕駛動力交通工具而駕駛，處罰金壹萬元，如易服勞役，
以參佰元折算壹日。
    事  實
一、甲○○於民國九十年二月四日十五時許，在新市○○道○○路邊攤旁與友人服用
    酒類高粱酒，甲○○個人飲用約半瓶高粱酒，於服用酒類後，已達於反應較慢、
    感覺減低並影響駕駛而不能安全駕駛動力交通工具之狀態下，猶於是日十六時許
    離開，並駕駛車號ＹＷ—八二七九號自用小貨車欲前往高雄縣仁武鄉之友人家，
    迨於十七時三十九分許，行經國道三號公路三百七十二公里南下車道之田寮收費
    站欲繳費時，經內政部警政署國道公路警察局第八警察隊田寮分隊值勤員警發現
    甲○○駕車不穩，且滿臉通紅，即將甲○○人車攔下，並對其進行測試呼氣中吐
    氣所含酒精成份，發現其吐氣所含酒精成份每公升已達零點五九毫克，復進行直
    線測試及平衡動作之測試，發現駕駛甲○○有腳步站立不穩及搖晃等狀態，而知
    前情。
二、案經內政部警政署國道公路警察局第五警察隊報請台灣高雄地方法院檢察署檢察
    官偵查起訴。
    理  由
一、訊據被告甲○○固不否認有於前述時、地與其友人服用酒類，且於飲酒後駕車上
    高速公路，並在前址為警藍檢查獲酒後駕車等情，惟矢口否認有任何服用酒類後
    ，不能安全駕駛動力交通工具之公共危險犯行，辯稱：伊於喝酒後開車會注意開
    的比較慢，並不會影響其駕車，且伊本身有糖尿病與脾臟炎致伊站不穩云云，經
    查：
  （一）被告於服用酒類後駕車，經警於國三公路南下車道三百七十二公里處之田寮
        收費站，因見被告滿臉通紅即進行欄檢，當場測試其飲酒後呼氣中所含之酒
        精成份，發現其吐氣所含酒精成份達每公升零點五九毫克，此有被告為警測
        試之吐氣所含酒精成份為零點五九毫克之酒精測試單及舉發違反道路交通管
        理事件通知單各一紙在卷足憑，且進一步於是日十八時十分許，對被告作直
        線行走及平衡動作，被告有腳步不穩之狀況，且進行單腳站立、雙手平舉互
        換三次之測試結果，被告亦有腳步搖晃及站立不穩等狀況，此有刑法第一百
        八十五條之三案件測試觀察紀錄表一份在卷足憑。
  （二）復據醫學研究顯示，行為人飲酒後，如其呼氣酒精濃度達於每公升零點五毫
        克時，即有反應較慢、感覺減低、影響駕駛之輕到中度之中毒症狀，如其呼
        氣酒精濃度達於每公升零點七五毫克時，更有思考改變、個性行為改變之輕
        到中度之中毒症狀，且行為人飲酒後其呼氣中酒精濃度如已達於每公升零點
        五五毫克時，其肇事率為一般未飲酒者之十倍，如已達於每公零點七五毫克
        時，其肇事率更為一般未飲酒者之二五倍。且酒精使用後對於身體之影響，
        與駕駛能力密切相關者係１、對於移動景物之追蹤能力，２、眼睛經過強光
        照射後之恢復視力之能力，及３、駕駛者監視四周之能力，此三種能力在夜
        間駕駛車猶為重要，而許多人於飲酒後，因沒有可自覺之生理反應，以致腦
        部功能缺損而仍不自知故照常開車，其中所隱藏之危險性，多為酒後駕駛者
        所忽略。而被告經警查獲後，測試其呼氣酒精成份達每公升零點五九毫克，
        綜上說明，可知當已達到服用酒類後不能安全駕駛動力交通工具之狀態甚明
        ，被告雖以前揭情詞置辯，尚難認為可採，本件事證明確，被告之犯行堪以
        認定。
二、核被告甲○○所為，係犯刑法第一百八十五條之三之服用酒類，不能安全駕駛動
    力交通工具而駕駛罪。爰審酌被告高職畢業之智識程度、品性尚佳，有本院被告
    院內索引卡紀錄表及台灣高等法院被告全國前案紀錄表各一紙在卷可稽，被告經
    臨檢後所測得知酒精濃度達每公升零點五九毫克，及飲酒後對於駕駛能力之影響
    對社會大眾行車安全所潛在危險程度不小，及被告犯後在庭態度尚佳惟仍認其服
    用酒類後駕車並無何危險等一切情狀，量處如主文所示之刑，並諭知易服勞役之
    折算標準，資為懲儆。
據上論斷，應依刑事訴訟法第二百九十九條第一項前段，刑法第一百八十五條之三、
第四十二條第二項，罰金罰鍰提高標準條例第二條，判決如主文。
中      華      民      國    九十      年      四      月    二十四    日
                        臺灣高雄地方法院交通法庭
                            法  官  程克琳
右正本證明與原本無異。
如不服本判決，應於判決送達後十日內，向本院提出上訴狀。
                            書記官   梁瑜玲
中    華    民    國      九十      年      四      月      二十四      日
【附錄本案論罪科刑法條全文】
刑法第一百八十五條之三：
服用毒品、麻醉藥品、酒類或其他相類之物，不能安全駕駛動力交通工具而駕駛者，
處一年以下有期徒刑、拘役或三萬元以下罰金。


司法院資訊處製作；財團法人民間司法改革基金會備份。
